【裁判字號】    98,停,88
【裁判日期】    980907
【裁判案由】    聲請停止執行
【裁判全文】
臺北高等行政法院裁定
                                        98年度停字第88號
原      告  北之特企業有限公司
代  表  人  甲○○
訴訟代理人  范晉魁  律師
被      告  臺北縣政府
代  表  人  乙○○（縣長）住同.
訴訟代理人  丙○○
上列當事人間藥事法事件，原告提起行政訴訟，並聲請停止原處
分之執行，本院裁定如下：
    主  文
聲請駁回。
聲請訴訟費用由原告負擔。
    理  由
一、按「行政訴訟繫屬中，行政法院認為原處分或決定之執行，
    將發生難於回復之損害，且有急迫情事者，得依職權或依聲
    請裁定停止執行。但於公益有重大影響，或原告之訴在法律
    上顯無理由者，不得為之。」行政訴訟法第116 條第2 項定
    有明文。所謂難於回復之損害，係指其損害不能回復原狀，
    或不能以金錢賠償，或在一般社會通念上，如為執行可認達
    到回復困難之程度而言。
二、本件聲請意旨略以：原告於96年9 、10月間，於網路上刊登
    原告販售之清淨機等產品，並於網路上節錄中國時報所引用
    醫師言論，詎竟遭被告以違反藥事法第69、91條等規定，處
    以新台幣（下同）60萬元罰鍰，原告並已收受法務部行政執
    行署板橋行政執行處通知，命原告於98年9 月18日繳納上開
    罰鍰，原告自始無標示或宣傳產品有醫療效能之主觀意思，
    亦無客觀行為，原告之訴在法律上並非顯無理由，若原告依
    法繳納後，恐外界對此大肆文章，表示原告亦已自認有違法
    之情事，進而影響原告商譽，使原告業績下滑，營運發生困
    難，原告公司規模不大，實無法承擔劇烈之業績波動，恐唯
    有聲請破產一途，自屬無法回復且急迫之情事，依高雄高等
    行政法院90年度停字第13號裁定，應准許停止本件原處分之
    執行，且本件爭點僅在原告產品有無宣傳醫療效能，與公共
    利益無關等語。
三、查本件原處分即被告97年12月4 日北府衛藥字第0970125144
    號函，係處原告60萬元罰鍰，該罰鍰若由原告自動繳納或經
    強制執行取償，僅屬財產上之損害，嗣後縱原處分經撤銷或
    變更，依社會一般通念，尚不致於發生不能回復之損害，或
    不能以金錢賠償；至於原告所謂繳納罰鍰後將影響商譽，營
    運將發生困難，唯有聲請破產一途云云，無非出於臆測之詞
    ，尚難憑採，縱認有發生之可能，亦非不能以金錢賠償，是
    原告聲請停止執行已與「發生難於回復之損害」之要件不符
    ，此外原告亦未釋明其有急迫情事，依行政訴訟法第116 條
    第2 項前段規定，其聲請停止執行自屬不能准許，應予駁回
    。原告之聲請既與停止執行之要件不合，則有關本案訴訟在
    法律上是否顯無理由，或停止執行於公益是否有重大影響，
    對於本件之判斷均不生影響，故無庸審究，併予敘明。
四、依行政訴訟法第104 條、民事訴訟法第95條、第78條，裁定
    如主文。
中    華    民    國    98    年    9     月    7     日
                   臺北高等行政法院第七庭
                             審判長法  官  林樹埔
                                   法  官  林玫君
                                   法  官  劉穎怡
上為正本係照原本作成。
如不服本裁定，應於送達後10日內向本院提出抗告狀（須按他造
人數附繕本）。
中    華    民    國    98    年    9     月    7     日
                                   書記官  黃明和


司法院資訊處製作；財團法人民間司法改革基金會備份。
